# 求教陈老师

提问人：OY 时间：2018-02-07 21:31:50
A公司是B公司的二级子公司，A将其子公司甲无偿划转给B公司的其他二级子公司乙。 A处置甲公司： 1 、在个别报表的处理方式是：减少长期股权投资，同时减少留存收益，不足部分冲减了资本公积。 2 、A公司需要编织合并报表，在合并层面，A公司对甲公司实现的历年利润确认投资收益。 上述处理方式对吗？

回答人：chenyiwei
不恰当。合并层面应按甲公司的账面净资产依次冲减资本公积、盈余公积、未分配利润，不产生损益影响。